臺灣高雄地方法院刑事裁定　　　　　　 96年度交聲字第802號
原處分機關　高雄市政府
異　議　人　甲○○
上列受處分人即異議人因聲明異議案件，對於高雄市交通事件裁
決所民國96年8 月6 日所為之處分（原處分案號：高市府交裁字
第裁32-B00000000號），聲明異議，本院裁定如下：
    主    文
異議駁回。
    理    由
一、原處分意旨略以：受處分人即異議人因執業登記證業經註銷
    ，不得執業，且其前已有1 次無執業登記證駕駛之違規紀錄
    ，仍於民國96年6 月22日20時25分許，在高雄市三民區○○
    ○路高雄火車站前，駕駛Z7-502號營業小客車，而有「計程
    車駕駛人不依規定辦理執業登記，經依前項處罰仍不辦理」
    違規，經警舉發，原處分機關以高市府交裁字第裁32-B0000
    0000號裁決書，依道路交通管理處罰條例第36條第2 項、第
    67條第3 項規定（原處分書漏載第3 項，應予補充），裁處
    異議人吊銷駕駛執照，1 年內禁考之處分等語。
二、聲明異議意旨略以：異議人雖前所持有之計程車執業登記證
    因逾期審驗而遭註銷，惟其於上開時地駕駛Z7-502號營業小
    客車，係載送自己長子至火車站去搭乘火車，當時車上計程
    器歸零，沒有交易，沒有違法情事，竟遭員警開立罰單，為
    此，原裁罰處分，容有違誤，爰依法聲明異議等語。
三、按計程車駕駛人，未向警察機關辦理執業登記，領取執業登
    記證，即行執業者，處新臺幣1500元以上3600元以下罰鍰；
    計程車駕駛人，不依規定辦理執業登記，經依前項處罰仍不
    辦理者，吊銷其駕駛執照。再汽車駕駛人，曾依本條例其他
    各條規定吊銷駕駛執照者，1 年內不得考領駕駛執照。道路
    交通管理處罰條例第36條第1 項、第2 項、第67條第3 項分
    別定有明文。
四、經查，異議人甲○○就其計程車執業登記證，因逾期審驗遭
    註銷登記，無法營業，且其於本件經警舉發之前，曾於96年
    3 月14日有「計程車駕駛人未向警察機關辦理執業登記，領
    取執業登記證，即行執業」之違規，經原處分機關依道路交
    通管理處罰條例第36條第1 項規定裁罰新台幣1500元，並經
    異議人繳納罰鍰完畢結案等情，異議人均不爭執，並有證人
    即原處分機關承辦人丙○○於本院具結證述明確，且有第1
    次違規舉發單、異議人違規查詢報表各1 份在卷可稽（參本
    院卷第12、14、43頁）。再者，持普通駕駛執照而向朋友借
    用營業自小客車代步，而車內並無乘客，或車內乘客為朋友
    ，並無收費行為，因無從查證，仍應予禁止；且凡有駕駛行
    為，其駕駛車輛係營業小客車，須領取職業登記證並依規定
    放於車上指定插座，駕駛營業小客車載運親戚，雖無收費營
    業行為，但卻有「駕駛行為」，且係「駕駛營業小客車」，
    應依照規定領取職業登記證，並置放於車上指定插座，如否
    ，仍依上開規定處罰等情，業經高雄市政府警察局交通警察
    大隊96年8 月1 日函引交通部70年4 月16日交路（70）字第
    07005 號函、內政部警政署77年5 月11日警署交字第32101
    號函釋明在卷足參（參本院卷第13、49頁）。又本件異議人
    對其於上開時、地駕駛上開計程車載客至高雄火車站下車，
    要離開站前時為警稽查舉發，當時並無計程車執業登記證置
    放於車上指定插座而遭取締，且係經前次違規處罰後仍不辦
    理等情，並不爭執，並經證人即乙○○○○於本院具結證述
    明確，堪認異議人當時確有未領取職業登記證，並依規定放
    於車上指定插座，駕駛營業小客車之違規，是原處分機關依
    上開規定，對於異議人裁罰如原處分，於法並無違誤。
五、異議人雖辯稱：係載送自己長子至火車站，欲搭乘火車，沒
    有交易云云，並聲請其長子王偉於本院證稱：96年6 月22日
    伊下班後回到（高雄市）前鎮區○○街32號3 樓住處，然後
    騎機車到中華五路，伊是在中華五路違章123 照相館那裡，
    坐上伊父親即異議人計程車，是在北上要往市區○○○○道
    上車，伊坐8 點36分電聯車到屏東車站；伊是在火車站前郵
    局彎道出口處下車，並未看在庭之乙○○○○等語（參本院
    卷第31至33頁）。惟證人戴聖仁於本院具結證稱：伊等2 人
    1 組是在計程車出火車站時才予攔檢，並未看到異議人有搭
    載其子下車等語明確（參本院卷第28、29頁），而證人戴聖
    仁所述攔檢與證人王偉所述下車之地點一致，均係在火車站
    前西側郵局彎道出口處，如異議人確有搭載王偉在該處下車
    ，證人戴聖仁當無未看見王偉之理，則證人王偉證述已屬可
    疑。參以異議人於本院陳述：伊是在中華五路家裡載王偉，
    （後改稱）王偉是在伊中華五路家後面第28號門口，後面（
    前鎮河）運河旁邊空地上車；王偉如何到中華五路坐車，伊
    不知道；也不知道他坐哪一班火車等語（參本院卷第33、34
    頁），是就如何去坐計程車、何處上車、坐何班火車等重點
    ，核與王偉之證述顯相矛盾，證人王偉所述，即非實在。況
    異議人已有1 次無執業登記證駕駛計程車違規裁罰之紀錄，
    對於未領取執業登記證不得違規駕駛營業小客車之規定，自
    難諉為不知，本件其明知未領得執業登記證，竟仍駕駛計程
    車營業已明，依卷證資料，堪認異議人所辯，並無可信。
六、綜上所述，異議人有上開違規情形，事證明確，原處分機關
    依道路交通管理處罰條例第36條第2 項、第67條第3 項規定
    ，對於異議人所為裁罰之原處分，於法有據，亦無逾越裁量
    權之不當情形。本件異議，為無理由，應予駁回。
據上論斷，應依道路交通案件處理辦法第19條，裁定如主文。
中　　華　　民　　國　　96　　年　　11　　月　　15　　日
                    臺灣高雄地方法院交通法庭
                            法　官  李昆南
以上正本證明與原本無異。
如不服本裁定，應於送達後5日內，向本院提出抗告狀。
中　　華　　民　　國　　96　　年　　11　　月　　15　　日
                            書記官  黃美玲
